【裁判字號】    97,訴,703
【裁判日期】    971031
【裁判案由】    違反毒品危害防制條例
【裁判全文】
臺灣新竹地方法院刑事判決               97年度訴字第703號
公  訴  人  臺灣新竹地方法院檢察署檢察官
被      告  甲○○
                    巷57弄3.
                    （現另案於臺灣新竹看守所）
上列被告因違反毒品危害防制條例案件，經檢察官提起公訴（97
年度毒偵字第1147號），合議庭裁定由受命法官改依簡式審判程
序審理，本院判決如下：
    主  文
甲○○施用第一級毒品，累犯，處有期徒刑捌月。
    事  實
一、甲○○前於民國89年間因施用毒品案件，經本院以89年度毒
    聲字第341 號裁定送觀察、勒戒後，因認無繼續施用毒品傾
    向，於同年2 月22日執行完畢釋放出所，並經臺灣新竹地方
    法院檢察署檢察官以89年度毒偵字第430 號為不起訴處分確
    定；復於同年間再因施用毒品案件，經本院以89年度毒聲字
    第2646號裁定送觀察、勒戒，因認無繼續施用毒品傾向，於
    90年1 月4 日執行完畢釋放出所，並經臺灣新竹地方法院檢
    察署檢察官以89年度偵字第5884號為不起訴處分確定；再於
    93、94年間因贓物、施用毒品及妨害兵役等案件，經本院以
    92年度易緝字第35號、93年度訴字第233 號及94年度竹簡字
    第240 號判決分別判處有期徒刑3 月、9 月及3 月，再經本
    院以94年度聲字第445 號裁定應執行有期徒刑1 年1 月確定
    （編號）；再於94年間因竊盜、施用毒品案件，經本院以
    94年度竹簡字第593 號、94年度訴字第262 號判決分別判處
    有期徒刑3 月、1 年，復經本院以95年度聲字第246 號裁定
    應執行有期徒刑1 年2 月確定（編號）；上開、案件
    接續執行至95年12月14日假釋出監並付保護管束，嗣經撤銷
    假釋，應執行殘刑有期徒刑7 月又2 日，惟中華民國96年罪
    犯減刑條例於96年7 月4 日公布，並於同年月16日施行，上
    開、之案件因符合減刑條件，經本院以96年度聲減字第
    2467號裁定減刑並分別定應執行有期徒刑6 月15日、7 月確
    定，因其於假釋前已執行有期徒刑1 年7 月又28日，故毋須
    執行殘刑，應視為於96年7 月16日執行完畢（構成累犯）。
    復於96年間因施用毒品、3 次恐嚇等案件，經本院以96年度
    訴字第231 號、96年度訴字第265 號判決分別判處有期徒刑
    7 月、7 月、7 月及7 月，復經本院以96年度聲減字第814
    號裁定減刑並定應執行有期徒刑9 月15日確定，於96年12月
    30日縮刑期滿執行完畢（編號，此部分亦構成累犯）。詎
    其仍不知悔改，竟基於施用第一級毒品海洛因之犯意，於97
    年5 月20日即為警採尿往前回溯26小時內之某時點，在其位
    於新竹市○○區○○里○ 鄰○○路○ 段431 巷57弄33號住處
    ，以將海洛因攙入香煙內吸食之方式，施用第一級毒品海洛
    因1 次，嗣於97年5 月20日19時許，因甲○○另涉竊盜案件
    為警於新竹市○區○○路及北大路口查獲，經警採集其尿液
    送驗結果，乃呈嗎啡陽性反應，始悉上情。
二、案經新竹市警察局報請臺灣新竹地方法院檢察署檢察官偵查
    後起訴。
    理  由
一、本件被告甲○○所犯施用第一級毒品、第二級毒品罪，並非
    死刑、無期徒刑、最輕本刑為 3年以上有期徒刑之罪，或高
    等法院管轄第一審之案件，被告於本院準備程序進行中，就
    被訴事實為有罪之陳述，經本院合議庭認合於刑事訴訟法第
    273條之 1第1項之規定，裁定進行簡式審判程序，合先敘明
    。
二、認定被告犯罪之證據：
  (一)被告於警詢及審判中之自白。
  (二)台灣尖端先進生技醫藥股份有限公司於97年5月30日之濫用
    藥物尿液檢驗報告1份。
  (三)被告採集封瓶之尿液檢體（檢體編號H-034)。
  (四)新竹市警察局毒品犯罪嫌疑人尿液採驗作業管制紀錄1份。
三、被告有如事實欄所載之觀察勒戒及施用毒品經判處罪刑等前
    科紀錄，有臺灣高等法院被告前案紀錄表1 份在卷可稽，其
    本次所犯施用第一級毒品海洛因之犯行，距離上開90年1 月
    4 日即觀察勒戒執行完畢時間雖已逾5 年，然因被告於此5
    年內曾再因施用毒品犯行而經法院判處罪刑確定，顯見觀察
    、勒戒並無法協助被告戒除毒癮，而無再予裁定送觀察、勒
    戒或戒治之必要，其本件之施用毒品犯行，依法即應予以追
    訴、科刑處罰。故核被告所為，係犯毒品危害防制條例第10
    條第1 項之施用第一級毒品海洛因罪。被告持有第一級毒品
    海洛因後進而施用，其持有之低度行為為施用之高度行為所
    吸收，不另論罪。被告前因上開案件受有期徒刑之宣告，於
    編號之前科中甫於96年7 月16日執行完畢，有上開被告前
    案紀錄表在卷可稽，其於上開徒刑執行完畢後5 年內，故意
    再犯本件有期徒刑以上之罪，為累犯，應依刑法第47條第1
    項規定加重其刑。爰審酌被告前已有施用毒品之不良素行，
    歷經觀察、勒戒、強制戒治及徒刑宣告後猶施用之，顯見其
    戒毒意志不堅，本不宜寬貸，惟念其施用毒品乃自戕一己之
    身體健康，對社會造成之危害尚非直接鉅大，且犯後終知能
    坦承犯行，態度良好，95年7 月1 日刑法第56條連續犯規定
    廢除後，被告施用毒品罪均須一罪一罰，所受刑期比起以往
    已經甚重等一切情狀，量處如主文所示之刑，以期自新。
據上論斷，應依刑事訴訟法第273 條之1 第1 項、第299 條第1
項前段，毒品危害防制條例第10條第1 項，刑法第11條前段、第
47條第1項，判決如主文。
本案經檢察官王唯怡到庭執行職務。
中    華    民    國    97    年    10    月    31    日
                    刑事第二庭  法  官  蔡川富
以上正本證明與原本無異。
如不服本判決應於收受本判決後10日內向本院提出上訴書狀，上
訴書狀應敘述具體理由。上訴書狀未敘述上訴理由者，應於上訴
期間屆滿後20日內補提理由書狀於本院 (均須按他造當事人之人
數附繕本 )「切勿逕送上級法院」。
中    華    民    國    97    年    10    月    31    日
                                書記官  陳秀子
附錄本案論罪科刑法條全文：
毒品危害防制條例第10條
施用第1 級毒品者，處6月以上5年以下有期徒刑。
施用第2 級毒品者，處3年以下有期徒刑。


司法院資訊處製作；財團法人民間司法改革基金會備份。
